高雄高等行政法院判決
                                     110年度交上字第80號
上  訴  人　陳聰傑　　　　送達處所 高雄郵局第8-79號信箱
被 上訴 人  高雄市政府交通局

代　表　人　張淑娟
上列當事人間交通裁決事件，上訴人對於中華民國110年6月30日
臺灣高雄地方法院109年度交字第373號行政訴訟判決，提起上訴
，本院判決如下：
　　主  文
上訴駁回。
上訴審訴訟費用新臺幣柒佰伍拾元由上訴人負擔。
　　理  由
一、緣上訴人分別於民國108年11月22日20時51分、53分許，騎
    乘023-KMN號普通重型機車（下稱系爭機車）在高雄市新興
    區七賢、同愛街口，因「紅燈左轉」「拒絕停車接受稽查而
    逃逸」交通違規，經高雄市政府警察局新興分局中山路派出
    所（下稱舉發機關）警員當場目睹並錄影採證後逕行舉發，
    並填掣高市警交相字第B08967326、B08967327號舉發違反道
    路交通管理事件通知單（下稱舉發通知單）郵寄至上訴人車
    籍地址。上訴人不服舉發，提出陳述並申請裁決，被上訴人
    洵依據道路交通管理處罰條例（下稱處罰條例）第53條第1
    項、第60條第1項、第63條第1項第3款暨違反道路交通管理
    事件統一裁罰基準及處理細則第45條規定，於109年9月11日
    分別就「紅燈左轉」部分，開立高市交裁字第32-B08967326
    號裁決書（下稱原處分1）裁處上訴人罰鍰新臺幣（下同）1
    ,800元整，並記違規點數3點、就「拒絕停車接受稽查而逃
    逸」部分，開立高市交裁字第32-B08967327號裁決書（下稱
    原處分2）裁處上訴人罰鍰10,000元，吊扣駕駛執照6個月。
    上訴人不服原處分1、2（下合稱原處分），向臺灣高雄地方
    法院提起行政訴訟，經該院以109年度交字第373號判決（下
    稱原判決）駁回其訴。上訴人仍不服，遂向本院提起上訴。
二、上訴人起訴主張及訴之聲明、被上訴人於原審之答辯及聲明
    、原判決認定之事實及理由，均引用原審判決書所載。
三、上訴意旨略以：原審於110年1月20日行調查證據程序之勘驗
    結果草率疏未究明且與事實不符，上訴人係在八德、同愛街
    口綠燈轉黃燈瞬間左轉同愛街，沒有紅燈左轉，且當上訴人
    與舉發警員同時到了同愛街、七賢路口紅燈前，舉發警員未
    依取締一般交通違規作業程序之規定，趨前表明其身分制止
    、實施攔檢阻擋上訴人離去、要求告知上訴人出示證照、查
    核是否屬得予勸導免予舉發之情形，故上訴人不知對方是舉
    發警員，但仍靠邊停車約3分鐘接受該警員從後方之稽查詢
    問，顯未拒絕停車而逕行駛離現場，而舉發警員對上訴人在
    前方綠燈後起駛離去看病之行為，也未表示不同意，而舉發
    警員提出之照片及採證影片，均與事實、時間點不符，為此
    聲請鈞院採慢速播放詳加勘驗該採證影片確認實情、送請成
    功大學鑑定上訴人是否闖紅燈，及補正該勘驗結果談話紀錄
    等，以明真相等語。並聲明：(一)廢棄原判決。(二)原處分
    撤銷。
四、經核原判決認事用法並無違誤，茲就上訴意旨再論述如下：
  ㈠應適用法令：
    ⒈處罰條例：
      ⑴第53條第1項規定：「汽車駕駛人，行經有燈光號誌管
        制之交岔路口闖紅燈者，處新臺幣1,800元以上5,400元
        以下罰鍰。」
      ⑵第60條第1項規定：「汽車駕駛人，駕駛汽車有違反本
        條例之行為，經交通勤務警察或依法令執行交通稽查任
        務人員制止時，不聽制止或拒絕停車接受稽查而逃逸者
        ，除按各該條規定處罰外，處新臺幣1萬元以上3萬元以
        下罰鍰，並吊扣其駕駛執照6個月；……。」
      ⑶第63條第1項規定：「汽車駕駛人有下列各款所列條款
        之一者，除依原條款處罰鍰外，並予記點：……三、有
        ……第53條……情形之一者，各記違規點數3點。」
    ⒉道路交通安全規則第102條第1項第1款規定：「汽車行駛
      至交岔路口，其行進、轉彎，應依下列規定：一、應遵守
      燈光號誌或交通指揮人員之指揮，遇有交通指揮人員指揮
      與燈光號誌並用時，以交通指揮人員之指揮為準。」
    ⒊裁處時違反道路交通管理事件統一裁罰基準表規定：
      ⑴機車駕駛人，行經有燈光號誌管制之交岔路口闖紅燈，
        期限內繳納或到案聽候裁決者，統一裁罰基準1,800元
        ，記違規點數3點。
      ⑵機車駕駛人，駕駛機車有違反本條例之行為，經交通勤
        務警察或依法令執行交通稽查任務人員制止時，不聽制
        止或拒絕停車接受稽查而逃逸，期限內繳納罰鍰或到案
        聽候裁決者，統一裁罰基準10,000元，並吊扣其駕駛執
        照6個月。
  ㈡本件得心證之理由：
    ⒈按證據資料如何判斷，為證據評價問題，其證明力如何，
      是否足以證明待證之事實，乃應由事實審法院斟酌全辯論
      意旨及調查證據之結果，依論理及經驗法則判斷事實之真
      偽；苟其判斷無違反證據、經驗及論理法則等違法情事，
      即非法所不許。換言之，如事實審法院之判斷並無上開違
      反證據、經驗及論理法則之情事，其證據之取捨與事實之
      認定，縱與當事人所希冀者不同，亦不得謂為原判決有違
      背法令之情形。
    ⒉經查，原審參酌舉發機關高市警交字第B08967326號及第B
      08967327號舉發通知單、109年1月2日高市警新分交字第1
      0873865000號函、採證光碟等件，並勘驗舉發機關提供之
      採證光碟，勘驗結果以：「（檔名為闖紅燈）畫面時間20
      ：51：32-上訴人車輛行駛於對向車道(位於白色小客車右
      側)，此時前方路口號誌為紅燈、20：51：35-上訴人車輛
      通過停止線後車身左偏，此時前方路口號誌仍為紅燈、20
      ：51：38-上訴人車輛左轉銜接同愛街，員警隨即起駛追
      蹤……。」「畫面時間20：51：41-員警開啟警鳴器後關
      閉，上訴人仍於員警前方繼續行駛、20：51：44-員警按
      鳴機車喇叭3次並開啟警鳴器後關閉，上訴人仍持續緩速
      行駛、20：51：49-員警：旁邊停一下好不好(上訴人往左
      後方轉頭望向員警方向後再加速往前)，此時畫面可見其
      車號為023-KMN，清晰可辨、20：51：56-員警再次加速跟
      上並按鳴機車喇叭1次、20：51：59-員警：旁邊停。上訴
      人：我沒有怎樣啊。員警：你紅燈左轉沒有怎樣？上訴人
      ：沒有啊。員警：沒有嗎？上訴人：對啊。員警：你攔停
      不停齁？上訴人：我沒有啦，拜託你好不好。員警：我跟
      你講，你攔停不停，我就事後會補紅單喔。上訴人：拜託
      你啊，你不要這樣好不好，拜託拜託。員警：你要不要停
      ？上訴人：我跟你請求。員警：你要不要停？上訴人：啊
      我有事情啊。員警：你紅燈左轉捏。上訴人：沒有啦。員
      警：你沒有？我有錄影喔。上訴人：真的啦，我沒有啦。
      員警：沒關係，你不停我會補紅單給你。上訴人：拜託你
      啦，拜託你啦，我是沒有收入的人，你不要這樣，我血糖
      偏高，要趕快去領藥、20:53:24-前方號誌轉為綠燈，上
      訴人起駛後離去，員警表示：我事後補紅單給你啦……影
      片結束。」等資料，認定上訴人於上開時地駕駛系爭機車
      行駛，經員警見系爭機車有闖紅燈之情事，遂上前跟追，
      並對系爭機車鳴笛、按喇叭及出聲示意停車，員警跟追系
      爭機車在後，且警車與系爭機車間並無任何人車阻礙，上
      訴人自得明確知悉員警對其攔停稽查之行為，惟上訴人於
      員警攔查後未立即停靠受檢，甚至在同愛街與七賢路口停
      等紅燈時，面對警員再次要求路邊停車之表示，數度向警
      員請求、拜託並表示自己有事情，是沒有收入的人等短暫
      對話，嗣同愛街與七賢路口轉亮綠燈後，隨即未經警員同
      意即逕自駛離現場，顯見上訴人主觀上具有逃逸之故意，
      確有「紅燈左轉」「拒絕停車接受稽查而逃逸」之違規行
      為，經被上訴人依處罰條例第53條第1項、第60條第1項及
      第63條第1項第3款之規定，裁處罰鍰合計11,800元，記違
      規點數3點及吊扣駕駛執照6個月，於法並無不合，已詳述
      其得心證之理由，要無違背法令及證據法則之處。上訴人
      上訴意旨，無非係重申其於起訴時已主張而為原審所不採
      之理由，或以其個人主觀見解，就原審所為論斷泛為指摘
      ，惟依前揭說明，縱原審證據之取捨與上訴人所希冀者不
      同，致其事實之認定異於上訴人之主張，仍不得謂為原判
      決有違背法令之情形，是上訴人前開主張，均無可採。又
      原判決就採證光碟之勘驗結果核與光碟實像並無出入，則
      上訴人要求本院再次慢速播放勘驗或送請成功大學鑑定及
      補正勘驗結果談話紀錄等，應認核無必要，併予駁回之。
    ⒊綜上所述，原判決將原處分予以維持，而駁回上訴人在原
      審之訴，業已詳述其事實認定之依據及得心證之理由，並
      無判決不適用法規或適用不當，及判決不備理由或理由矛
      盾之情事，自應予以維持。上訴意旨仍執前詞指摘原判決
      違背法令，求予廢棄，為無理由，應予駁回。
  ㈢上訴審訴訟費用750元（上訴裁判費）應由上訴人負擔。
五、結論：上訴無理由。
中　　華　　民　　國　　110　 年　　11　　月　　23　　日
             高雄高等行政法院第三庭
                         審判長法官　吳　永　宋
                               法官　林　彥　君
                               法官　黃　堯　讚
以上正本係照原本作成。
不得上訴。
中　　華　　民　　國　　110　 年　　11　　月　　23　　日

                              書記官　江　如　青